

A PROPOS

Chef de Projet certifié PRINCE2®, fort d'une grande expérience en gestion de projet auprès de différents clients et secteurs d'activité. Je suis compétent dans la gestion de divers équipes et de leurs planification dans le but d'optimiser la satisfaction client et les revenus. Organisé et minutieux, j'aime travailler en équipe et communiquer dans le cadre des projets pris en charge. Un Curriculum vitae détaillé de mes missions effectuée peux également être disponible à la demande.

CONTACT

06 51 72 68 49

Bruno.2.vandevelde@gmail.com

265 Avenue Anatole France 77190 DAMMARIE-LES-LYS

COMPETENCES

ORGANISATION

000000000

MANAGEMENT

000000000

GESTION DE PROJET

000000000

REPORTING

000000000

SUITE OFFICE

000000000

Bruno Vandevelde

Chef de Projet – ITILV3, PRINCE2

COMPÉTENCES ET SAVOIR FAIRE

- Management d'équipes composées d'ingénieurs et de techniciens
- Gestion financière
- Analyse des indicateurs
- Reporting client et hiérarchique
- Gestion des incidents
- Conduite des différentes réunion liées à un projet (COPIL, COPROJ, CODIR ...)
- Méthodologie ITIL
 - Plan d'assurance qualité
 - Gestion et conduite des changements
 - Gestion des incidents
 - Gestion des problèmes
 - Gestion des configurations
- Industrialisation de processus
- Gestion de planning dans le respect des délais contractuels

SAVOIR **ĖTRE**

- Autonome
- Rigoureux
- Coordination avec les équipes architecture, production/exploitation et études/développement
- Capacités relationnelles, d'écoute, de communication
- Sens du service
- Capacité d'analyse
- Capacité d'adaptation
- Force de proposition
- Proactivité

FORMATION

2023 - SCRUM Framework

2019 - PYTHON

2017 – MS Project 2016

2014 – Prince2 Foundation

2011 - Management - Pratical Leader Ship Essentials (PLE)

2011 – Gestion de projet

2009 – Management d'équipe

2009 – Gestion du stress et du temps

2009 – ITIL Foundation V3

1996 – Reconversion professionnelle IRIS (Nantes)

1985 – BTS Électrotechnique

CONNAISSANCES TECHNIQUES

Méthodes: ITIL V3, PRINCE2 **Systèmes :** Windows, Unix, Linux

Languages: C, C++, Pascal Objet, Dephi, Python, Shell

SGBD: Oracle, MySQL, MariaDB **Outils:** Suite Office, MS Project

LANGUES

Français: Langue natale

Anglais: Professionnel – Lu, écrit, parlé

Intérêts personnel

Photographie animalière, portrait, macrophotographie

Sports d'équipe (football, handball)

Radioamateurisme (licence d'opérateur radioamateur obtenue en 1992)

Programmation Électronique

Expériences professionnelles

Février 2023 à Juin 2023 DGFIP - Chef de Projet Intégration

Décembre 2021 à Février 2023 – ICDC – Team Leader d'une équipe de 30 personnes (Technicien de proximité et Kiosque sur les 5 sites de France)

Février 2020 à Octobre 2021 – ADNOV Chef de Projet technique

Janvier 2016 à Novembre 2016 – **CACF** – Responsable de chantier technique

Janvier 2015 à Novembre 2015 - **BT Services** – Différentes missions interne

Mars 2013 à Décembre 2015 – **Banque de France** – Chef de projet Intégration

Mars 2012 à Février 2013 – **BNP Parisbas** – Chef de Projet Infrastructure

Mars 2011 à Février 2012 – ITCE GCETCH – Chef de Projet Production IARD V9

Janvier 2010 à Février 2011 – **ITCE GCETCH** – Chef de Projet Intégration IARD V9

Janvier 2008 à Novembre 2009 – **France Télécom** – Responsable équipe de supervision

Janvier 206 à Décembre 2007 - France Télécom – Adjoint Chef de Projet (projet New Convergence)

Février 2003 à Décembre 2006 – **FONGEPART** – Ingénieur Système Unix

Février 2002 à Février 2003 – **AIRE FRANCE** – Ingénieur Système Unix

Mars 1999 à Janvier 2022 – **Bouygues Télécom** – Bureau Expert des applications prépayées

- **Bouygues Télécom** – Chef d'équipe exploitation

- Bouygues Télécom – Opérateur d'exploitation

Septembre 1985 à Décembre 1986 - IRIS Nantes - formations professionnelles de reconversion